【裁判字號】    95,交上易,56
【裁判日期】    950418
【裁判案由】    公共危險
【裁判全文】
臺灣高等法院刑事判決                95年度交上易字第56號
上  訴  人
即  被  告  甲○○
上列上訴人因公共危險案件，不服臺灣士林地方法院95年度交易
字第200號，中華民國95年1月11日第一審判決（起訴案號：臺灣
士林地方法院檢察署94年度偵字第5610號），提起上訴，本院判
決如下：
    主  文
上訴駁回。
    事  實
一、甲○○前酒駕公共危險案件，經臺灣雲林地方法院以91年度
    港交簡字第70號判處有期徒刑3月，於民國92年7月17日執行
    完畢；又因竊盜案件，經臺灣雲林地方法院以93年度港簡字
    第22號判決處有期徒刑3月確定，並於93年11月18日執行完
    畢；又各於93及94年間，因酒醉駕駛之公共危險罪經臺灣雲
    林地方法院檢察署以93年度偵字第3385號為緩起訴處分、臺
    灣士林地方法院以94年度湖交簡字第86號判決處有期徒刑6
    月確定（該有期徒刑6月部分尚未執行），竟仍不知悔改，
    復於94年5月16日晚間，在臺北縣新店市飲用酒類返家後，
    明知已達不能安全駕駛動力交通工具之程度，仍騎乘車牌號
    碼DQF-715號輕型機車，前往三重訪友，嗣由三重返家途中
    ，於同日凌晨1時49分許，行經臺北市大同區○○○路與民
    權西路口時，為警攔檢盤查，經測試其呼氣所含酒精濃度高
    達每公升1.05毫克，始查知上情。
二、案經臺北市政府警察局大同分局報請臺灣士林地方法院檢察
    署檢察官偵查起訴，甲○○於原審準備程序自白犯罪，經原
    審徵詢檢察官及甲○○同意裁定由受命法官依簡式審判程序
    審理。
    理  由
一、被告甲○○經合法傳喚雖未到庭，惟據其於原審對於上揭事
    實業已坦承不諱（見原審卷第57頁），復有臺北市政府警察
    局舉發違反道路交通管理事件通知單、公共危險案件測試觀
    察紀錄表、酒精測試紀錄表各1紙在卷（見偵查卷第10、11
    頁）可稽，佐以被告為警查獲後所測得之呼氣酒精濃度數值
    已達每公升1.05毫克，參照行政院國軍退除役官兵輔導委員
    會台北榮民總醫院88年8月5日北總內字第26868號函示：
    當人飲酒後，若以呼氣酒精濃度測試器測得之呼氣濃度達到
    每公升0.5 毫克時，反應較慢，感覺減低，將影響駕駛；達
    到每公升0.75毫克時，思考與個性行為均會改變；達到每公
    升1.0毫克時，步態不穩，噁心嘔吐，精神混惑不清晰；達
    到每公升1.5毫克時，說話不清楚，感覺喪失，視力模糊；
    達到每公升2.0毫克時，體溫與血糖均降低，肌肉控制差，
    甚至會導致癲癇發作；達到每公升3.5毫克時，則已經神智
    不清，反射減低，甚至呼吸抑制等語，足認被告確已達不能
    安全駕駛動力交通工具之情狀無訛。綜上，堪認被告之自白
    與事實相符。本件事證已臻明確，被告犯行堪以認定，應依
    法論科。
二、核被告所為，係犯刑法第185條之3之服用酒類不能安全駕駛
    動力交通工具而駕駛罪。又查被告有如事實欄所載之犯罪科
    刑及執行情形，有本院被告前案紀錄表在卷可參，其於受有
    期徒刑之執行完畢後，5年內再犯本件有期徒刑以上之罪，
    為累犯，應依刑法第47條規定加重其刑。
三、原審以被告罪證明確，適用刑法第185條之3、第47條規定，
    並審酌被告前已有3次酒醉駕車之前科，仍不知警惕，再犯
    第4次之酒醉駕車公共危險罪，毫無悔改之意，顯然漠視他
    人生命、身體、財產之安全，及其使用之交通工具為輕型機
    車，對社會大眾往來交通造成之危險程度，且犯後坦承犯行
    ，態度尚屬良好，並其品行、智識、生活狀況等一切情狀，
    認公訴人具體求刑有期徒刑8月，稍嫌過重，因而量處有期
    徒刑7月，以資懲儆。其認事用法及量刑，均無不當。又關
    於刑之量定，因係事實審法院得依職權自由裁量之事項，查
    本件原審法院關於被告罪刑之量定，既已有如前述之審酌及
    考量，尚無違法或明顯失出之情形，是被告上訴意旨請求改
    科以罰金刑云云，核無理由，應予駁回。
四、被告經合法傳喚，無正當理由不到庭，爰不待其陳述，逕行
    判決。
據上論斷，應依刑事訴訟法第368條、第371條，判決如主文。
本案經檢察官謝英民到庭執行職務。
中    華    民    國    95    年    4    月    18    日
                  刑事第二庭審判長法  官  蔡國在
                                  法  官  王詠寰
                                  法  官  江振義
以上正本證明與原本無異。
不得上訴。
                                  書記官  劉文美
中    華    民    國    95    年    4    月    18    日
附錄本案論罪科刑法條全文
中華民國刑法第185條之3
服用毒品、麻醉藥品、酒類或其他相類之物，不能安全駕駛動力
交通工具而駕駛者，處1年以下有期徒刑、拘役或3萬元以下罰金
。


司法院資訊處製作；財團法人民間司法改革基金會備份。
